【裁判字號】    94,易,1570
【裁判日期】    950512
【裁判案由】    家庭暴力防治法
【裁判全文】
臺灣臺北地方法院刑事判決              94年度易字第1570號
公  訴  人  臺灣臺北地方法院檢察署檢察官
被      告  丙○○
上列被告因違反家庭暴力防治法案件，經檢察官聲請以簡易判決
處刑（九十四年度偵字第一四０四八號），本院認不宜以簡易判
決處刑，改依通常程序審理，判決如下：
    主  文
丙○○違反法院依家庭暴力防治法第十三條所為遠離住居所之民
事通常保護令裁定，處拘役肆拾日，如易科罰金以參佰元折算壹
日。
    事  實
一、丙○○前因公共危險案件，於民國九十三年二月十九日，經
    本院以九十二年度店交簡字第五一一號判處有期徒刑三月，
    如易科罰金以三百元折算一日，緩刑四年確定（不成立累犯
    ）。其與乙○○原為配偶關係（九十四年七月二十五日經判
    決離婚），具有家庭暴力防治法第三條第一款所定之家庭成
    員關係，前於九十三年九月二十七日，二人婚姻關係存續期
    間，經臺灣板橋地方法院，以丙○○曾多次對乙○○施暴，
    並於九十三年八月一日凌晨一時許，在臺北縣中和市○○路
    三一四巷三之二號五樓住處，酒後踢打乙○○成傷為由，認
    乙○○有繼續遭受丙○○實施不法侵害行為之虞，因而依家
    庭暴力防制法第十三條規定，以九十三年度家護字第八０九
    號裁定核發丙○○不得對乙○○實施身體或精神上不法侵害
    之行為、不得直接或間接對被乙○○為騷擾行為、最少應遠
    離：(1)乙○○住居所（地址：臺北市○○○路○段七九之一
    號三樓之八），(2)乙○○工作場所（地址：臺北縣中和市○○路一八二號地下二樓）五十公尺，有效期間一年之民事通
    常保護令，嗣同年十月六日下午九時，經警告知丙○○應確
    實遵守保護令而為執行。詎丙○○明知該保護令之內容，仍
    基於違反保護令犯意，於九十三年十一月二十五日凌晨一時
    三十分許，前往上述臺北市○○○路○段七九之一號三樓之
    八乙○○住居所門口，按壓電鈴並大聲叫喚乙○○姓名，以
    此違反前開保護令所為遠離乙○○住居所之裁定，惟因乙○○當時未在該處所內，經屋內友人甲○○回稱乙○○業已搬
    離，並未住居該處後，丙○○始行離去。嗣於乙○○返回上
    址後，由甲○○陪同調取該大樓監視錄影畫面，經核對確認
    來者為丙○○後，始悉上情。
二、案經乙○○訴由臺北市政府警察局大安分局報請臺灣臺北地
    方法院檢察署檢察官偵查後，聲請以簡易判決處刑，本院認
    不宜以簡易判決處刑，改依通常程序審理。
    理  由
一、訊據被告丙○○固供承收受、知悉前開通常保護令之內容，
    惟矢口否認違反遠離告訴人乙○○住居所之裁定，辯稱其未
    前往告訴人住處，亦不確定電梯內監視畫面所攝得之人，是
    否為其影像云云。
二、經查，被告與告訴人原為夫妻關係，嗣於九十三年九月二十
    七日，經臺灣板橋地方法院，以九十三年度家護字第八０九
    號民事通常保護令，裁定本件被告應最少遠離告訴人住居所
    （地址：臺北市○○○路○段七九之一號三樓之八）至少五
    十公尺，該保護令並於九十年十月六日下午九時送達本件被
    告執行在案，有前開通常保護令及臺北縣政府警察局中和分
    局保護令執行紀錄表各一件附卷可稽（見偵查卷第二十至二
    三頁），核與告訴人指證之情節相符，並據被告供明在卷，
    自堪認定。
三、次查，被告於收受前開遠離告訴人住居所之保護令後，仍於
    九十三年十一月二十五日凌晨一時三十分許，違反前開應遠
    離告訴人住居所至少五十公尺之裁定，前往臺北市○○○路
    ○段七九之一號三樓之八告訴人住處，按壓電鈴呼喊告訴人
    姓名之事實，業據當天在屋內聽聞電鈴及叫喚聲響，並於翌
    日陪同調取監視器畫面之甲○○證稱：「... 因為有一天晚
    上，有人來按電鈴按很久，我就起來詢問對方是誰，對方表
    示他要找乙○○，我直覺反應就是告訴人的配偶，所以告訴
    對方，她不在，已經搬走了，當時我沒有開門，隔天一大早
    我就趕快打電話給告訴人，然後我們就一起找管理員幫忙調
    前一天晚上監視器畫面，結果就有看到剛才照片中（指偵查
    卷第二八至三十頁）的畫面影像。」、「（你有無跟告訴人
    確認畫面中的人是誰？）有，他說是她先生」（見本院九十
    五年四月二十八日審判筆錄第六、七頁）等語在卷；核與證
    人即告訴人指證：「... 甲○○告訴我，當天很晚了她在睡
    覺，有人一直在按電鈴，甲○○就去應門，被告在門外說要
    找我，甲○○因為瞭解我的情形，所以就告訴被告我沒有住
    在該處，當天我人在外面，並沒有在該處，後來白天的時候
    ，甲○○告訴我這個情形，我就跟甲○○兩人前往管理員調
    閱監視錄影帶。」（見本院同前筆錄第三頁）等情相符；並
    有該監視器翻拍照片六幀附卷可稽（見偵查卷第二八至三十
    頁）。被告雖空言否認前往上址找尋告訴人；然核告訴人業
    與被告裁判離婚，已無再藉被告違反保護令為由，於本院審
    判期日甘冒偽證刑責，堅為不實證詞之必要，又以證人甲○○而言，其與被告素昧平生，僅因子女為同學，知悉告訴人
    遭受家庭暴力情形，而同意收留告訴人同住，更無任意誣指
    被告之可能；遑論監視器翻拍照片中之影像，確與被告相同
    ，亦經本院核對在卷。被告先後以不知為何有此照片、無法
    確認是否為畫面中之人，甚至「不清楚有無去他（告訴人）
    住處」（見本院九十五年四月七日準備程序筆錄第二頁）、
    「為什麼監視畫面有我的影像，我也不清楚」（見本院九十
    五年四月二十八日審判筆錄第五頁）云云，空言置辯，顯與
    前開事證有違，核屬卸責之詞，不足採信。本件事證明確，
    被告違反保護令規定之犯行，堪予認定。
四、核被告所為，係犯家庭暴力防治法第五十條第四款違反法院
    依同法第十三條所為遠離住居所之裁定罪；公訴人誤為同法
    第五十條第二款之違反禁止騷擾行為罪，容有誤會，起訴法
    條應予變更。又被告前因公共危險案件，於九十三年二月十
    九日，經本院以九十二年度店交簡字第五一一號判處有期徒
    刑三月，如易科罰金以三百元折算一日，緩刑四年確定，有
    臺灣高等法院被告前案紀錄表一件在卷可考，其於緩刑期內
    再犯本件之罪，並無累犯規定之適用，合先敘明。爰審酌被
    告素行及其未體認夫妻互為尊重之精神，對告訴人施以暴力
    行為在先，至法院裁定通常保護令後，復未能遵守限制，而
    於深夜前往告訴人住所，對告訴人心理造成莫大壓力，又於
    事後否認犯行，未見明顯悔意，惟其單純前往找尋告訴人，
    而於甲○○告稱告訴人未再住居該處後，即行離去，惡性尚
    非重大等一切情狀，量處如主文所示之刑，並諭知易科罰金
    之折算標準。
據上論斷，應依刑事訴訟法第四百五十二條、第二百九十九條第
一項前段、第三百條，家庭暴力防治法第五十條第四款，刑法第
十一條前段、第四十一條第一項前段，罰金罰鍰提高標準條例第
二條，判決如主文。
本案經檢察官黃美嘉到庭執行職務。
中   華   民   國   九 十 五   年   五    月   十 二   日
                      刑事第十一庭  審判長法  官  劉方慈
                                          法  官  陳正昇
                                          法  官  林庚棟
以上正本證明與原本無異。
如不服本判決，應於判決送達後10日內向本院提出上訴狀（應抄
附繕本）。告訴人或被害人如對於本判決不服者，應具備理由請
求檢察官上訴，其上訴期間之計算係以檢察官收受判決正本之日
期為準。
                                          書記官 黃瓊玉
中   華   民   國   九 十 五   年   五    月   十 二   日
附錄本案論罪科刑法條：
家庭暴力防治法第50條
違反法院依第13條、第15條所為之下列裁定者，為本法所稱之違
反保護令罪，處3年以下有期徒刑、拘役或科或併科新台幣10 萬
元以下罰金︰
   一、禁止實施家庭暴力行為。
   二、禁止直接或間接騷擾、接觸、通話或其他連絡行為。
   三、命遷出住居所。
   四、遠離住居所、工作場所、學校或其他特定場所。
   五、命完成加害人處遇計畫：戒癮治療、精神治療、心理輔導
       或其他治療、輔導。


司法院資訊處製作；財團法人民間司法改革基金會備份。
